臺灣高等法院臺中分院刑事判決
110年度上訴字第1091號
上  訴  人  
即  被  告  涂佑文



                    （現羈押於法務部○○○○○○○○○                         附設臺中看守所女子分所）
選任辯護人  蘇顯讀律師
上列上訴人即被告因違反毒品危害防制條例等案件，不服臺灣臺
中地方法院109年度訴字第2785號中華民國110年3月25日第一審
判決（起訴案號：臺灣臺中地方檢察署109年度偵字第23092號、
第26724號），提起上訴，本院判決如下：
    主  文
原判決關於涂佑文附表三編號1、11、12及定執行刑部分，均撤
銷。
涂佑文犯如附表三編號1、11、12「主文欄」所示之罪，各處如
附表三編號1、11、12「主文欄」所示之刑及沒收（詳附表三編
號1、11、12「主文欄」所示）。
其他上訴駁回（即涂佑文附表三編號2至10部分）。
本判決第二項附表三編號1撤銷改判部分與其上訴駁回部分，有
期徒刑部分應執行有期徒刑伍年玖月；就附表三編號11、12部分
，有期徒刑部分應執行有期徒刑伍月。
    犯罪事實
一、涂佑文明知甲基安非他命屬毒品危害防制條例第2 條第2 項
    第2 款所列管之第二級毒品，不得持有、販賣，竟基於販賣
    第二級毒品之犯意，意圖營利販賣第二級毒品甲基安非他命
    （下稱甲基安非他命），而以其所持用之門號0000000000 
    號行動電話，作為販賣毒品之聯繫工具，先後於附表一所示
    之時間、地點，販賣並交付甲基安非他命予羅惠娟、傅錦城
    、張清香等人（販賣甲基安非他命之時間、地點、對象暨毒
    品數量及金額，各詳如附表一所示）；其中涂佑文就附表一
    編號4 部分，係利用轉讓禁藥犯意之李珂萍（即涂佑文之胞
    弟涂佑中之配偶），將甲基安非他命交付予羅惠娟；就附表
    一編號6-1 部分，則係利用轉讓禁藥犯意之涂佑中，將甲基
    安非他命交付予羅惠娟（李珂萍、涂佑中轉讓禁藥犯行業經
    臺灣臺中地方法院109年度訴字第2785號判決均判處有期徒
    刑6月確定）。
二、涂佑文明知甲基安非他命屬毒品危害防制條例第2 條第2 項
    第2 款所列管之第二級毒品，亦屬藥事法第22條第1項第1款
    所規定之禁藥，不得轉讓，竟基於轉讓禁藥之犯意，為下列
    轉讓行為：
　㈠涂佑文基於轉讓禁藥甲基安非他命之犯意，於民國109 年7 
    月28日17時10分許，在臺中市○○區○○路0 段000 號加油站旁
    麥當勞速食店廁所內，將甲基安非他命置入吸食器內點火產
    生煙霧，除自己施用外，同時無償提供李珂萍施用（涂佑文
    及李珂萍施用第二級毒品甲基安非他命部分，業經檢察官另
    案偵辦）。
　㈡涂佑文另又基於轉讓禁藥甲基安非他命之犯意，於109年7月2
    8日17時10分許，在臺中市○○區○○路0段000號加油站廁所內
    ，將其施用所剩甲基安非他命1包（淨重0.0513公克，驗餘
    淨重0.037公克）無償贈與涂佑中，涂佑中收受後於同日17
    時35分許，在臺中市○○區○○路0號廁所，將之置放在李珂萍
    之包包內（涂佑中持有第二級毒品甲基安非他命犯行，業經
    檢察官另案偵辦）。
三、嗣為警於109 年7 月28日17時50分許，在臺中市豐原區豐勢
    路半張公車站牌（往豐原方向）處查獲涂佑文，警方並在涂
    佑文身上扣得如附表二之三所示之物；警方再持臺灣臺中地
    方法院所核發之搜索票，於翌（29）日6 時50分許，在臺中
    市○○區○○○巷00號涂佑文居處搜索，扣得如附表二之四 所示
    之物，始查悉上情。
四、案經臺中市政府警察局和平分局報請臺灣臺中地方檢察署檢
    察官偵查起訴。
　　理  由
壹、關於證據能力部分：
一、被告之自白，非出於強暴、脅迫、利誘、詐欺、疲勞訊問、
    違法羈押或其他不當方法，且與事實相符者，得為證據，刑
    事訴訟法第156 條第1 項定有明文。亦即被告之自白係出於
    自由意思，且與事實相符者，即有證據能力，反之，若係非
    法取供者，因其陳述非出於任意性，其所為之陳述即無證據
    能力。本案上訴人即被告涂佑文（下稱被告）於警詢、偵訊
    、臺灣臺中地方法院聲請羈押訊問、原審訊問、準備程序與
    審理及本院準備程序與審理時確有於各次訊問時，依法告知
    被告權利後，再就犯罪事實逐一訊問被告，並予其充分之機
    會說明與解釋，且亦查無其有遭受強暴、脅迫、利誘、詐欺
    、疲勞訊問、違法羈押或其他不當方法之狀態下而為自白之
    情事，或有何外部因素足資影響被告陳述之意思自由，是以
    被告於警詢、偵訊、聲請羈押訊問、原審及本院就關於販賣
    第二級毒品、轉讓禁藥所為之自白，均堪認係出於自由意志
    ，得採為本件判決之基礎。
二、被告以外之人於偵查中向檢察官所為之陳述，除顯有不可信
    之情況者外，得為證據，刑事訴訟法第159 條之1 第2 項定
    有明文，而該條之立法理由係認被告以外之人（包括證人、
    鑑定人、告訴人、被害人及共同被告等）之陳述如在法官面
    前為之，因其任意陳述之信用性係在已受確定保障之情況下
    所為，自得作為證據。而現階段刑事訴訟法規定檢察官代表
    國家偵查犯罪、實施公訴，依法其有訊問被告、證人及鑑定
    人之權，證人、鑑定人且須具結，而實務運作時，檢察官偵
    查中向被告以外之人所取得之陳述，原則上均能遵守法律規
    定，不致違法取供，其可信度極高，職是，被告以外之人前
    於偵查中已具結而為證述，除反對該項供述得具有證據能力
    之一方，已釋明「顯有不可信之情況」之理由外，即不宜遽
    指該證人於偵查中之陳述不具證據能力。本件證人羅惠娟 
    、傅錦城、張清香、涂佑中等人於偵查中在檢察官前所為陳
    述，已經依法具結，前揭證人均未提及檢察官在訊問時有不
    法取供之情形，被告及其辯護人亦未釋明上開證人之陳述有
    何顯不可信之情況，依上開規定，上開證人於偵查中之證述
    ，自均具有證據能力。
三、刑事訴訟法第159 條之5 規定：「（第1 項）被告以外之人
    於審判外之陳述，雖不符前4 條之規定，而經當事人於審判
    程序同意作為證據，法院審酌該言詞陳述或書面陳述作成時
    之情況，認為適當者，亦得為證據。（第2 項）當事人、代
    理人或辯護人於法院調查證據時，知有第159 條第1 項不得
    為證據之情形，而未於言詞辯論終結前聲明異議者，視為有
    前項之同意。」，其立法意旨在於傳聞證據未經當事人之反
    對詰問予以核實，原則上先予排除，惟若當事人已放棄詰問
    或未聲明異議，基於證據資料愈豐富，愈有助於真實發現之
    理念，且強化言詞辯論原則，法院自可承認該傳聞證據例外
    擁有證據能力。又按刑事訴訟法第159 條之5 立法意旨，在
    於確認當事人對於傳聞證據有處分權，得放棄反對詰問權，
    同意或擬制同意傳聞證據可作為證據，屬於證據傳聞性之解
    除行為，如法院認為適當，不論該傳聞證據是否具備刑事訴
    訟法第159 條之1 至第159 條之4 所定情形，均容許作為證
    據，不以未具備刑事訴訟法第159 條之1 至第159 條之4 所
    定情形為前提。本案判決下列所引用被告以外之人於審判外
    之陳述，被告及其辯護人於本院準備程序時均表示同意作為
    本案證據等語（見本院卷第220至227頁），且經本院審理時
    予以提示並告以要旨，經檢察官、被告、辯護人均表示沒有
    意見（見本院卷第313至320頁），且其等均未於言詞辯論終
    結前聲明異議，本院審認上開證據作成時之情況，應無違法
    取證或不當情事，且與本案待證事實間，復具有相當之關聯
    性，以之作為證據應屬適當，依刑事訴訟法第159 條之5 規
    定，自有證據能力。
四、又所謂被告以外之人於審判外之陳述，係指被告以外之人就
    其曾經參與或見聞之事實，事後追憶並於審判外為陳述者而
    言。如被告以外之人係被告犯罪之共同正犯、共犯、相對人
    、被害人或其他關係人，而於被告實行犯罪行為時與被告為
    言詞或書面對談，且其對話之本身即係構成被告犯罪行為之
    部分內容者，因非屬其事後就曾經與聞之事實所為之追憶，
    自與審判外之陳述有間，二者不容混淆。又國家基於犯罪偵
    查之目的，對被告或犯罪嫌疑人進行通訊監察，乃係以監控
    與過濾受監察人通訊內容之方式，蒐集對其有關之紀錄，並
    將該紀錄予以查扣，作為認定犯罪與否之證據，屬於刑事訴
    訟上強制處分之一種，而監聽係通訊保障及監察法第13條第
    1 項所定通訊監察方法之一，司法警察機關依法定程序執行
    監聽取得之錄音，係以錄音設備之機械作用，真實保存當時
    通訊之內容，如通訊一方為受監察人，司法警察在監聽中蒐
    集所得之通訊者對話，若其通話本身即係被告進行犯罪中構
    成犯罪事實之部分內容，則依前開說明，自與所謂「審判外
    之陳述」無涉，應不受傳聞法則之規範，當然具有證據能力
    。至司法警察依據監聽錄音結果予以翻譯而製作之監聽譯文
    ，屬於文書證據之一種，於被告或訴訟關係人對其譯文之真
    實性發生爭執或有所懷疑時，法院固應依刑事訴訟法第 165
    條之1第2項規定，以適當之設備，顯示該監聽錄音帶之聲音
    ，以踐行調查證據之程序，俾確認該錄音聲音是否為通訊者
    本人及其內容與監聽譯文之記載是否相符，或傳喚該通訊者
    為證據調查。倘被告或訴訟關係人對該通訊監察譯文之真實
    性並不爭執，即無勘驗辨認其錄音聲音之調查必要性，法院
    於審判期日如已踐行提示監聽譯文供當事人辨認或告以要旨
    ，使其表示意見等程序並為辯論者，其所為之訴訟程序即無
    不合（最高法院99年度台上字第3127號、97年度台上字第10
    69號刑事判決意旨參照）。而本案所引用被告所持用之行動
    電話門號0000000000號之監聽錄音，係臺灣臺中地方法院檢
    察署檢察官聲請臺灣臺中地方法院以109 年聲監字第595號
    、109年聲監續字第620號通訊監察書（見109年度偵字第230
    92號卷〈下稱偵23092號卷〉二第361至367頁）核准監聽，均
    屬依法所為之監聽；又偵查機關依據該等監聽錄音內容製作
    通訊監察譯文，被告及其辯護人於本院審理時並未爭執該等
    通訊監察譯文之證據能力及其真實性，本院復於審判期日踐
    行提示該通訊監察譯文供當事人辨認並告以要旨，使其等表
    示意見並為辯論，是本院審酌上開通訊監察譯文書面作成時
    之情況，認為均具有證據能力。
五、刑事訴訟法第159 條至第159 條之5 有關傳聞法則之規定，
    乃對於被告以外之人於審判外之言詞或書面陳述所為之規範
    ；至非供述證據之物證，或以科學、機械之方式，對於當時
    狀況所為忠實且正確之記錄，性質上並非供述證據，應無傳
    聞法則規定之適用，如該非供述證據非出於違法取得，並已
    依法踐行調查程序，即不能謂其無證據能力。本案下引之非
    供述證據，均與本案待證事實具有關聯性，檢察官、被告及
    其辯護人皆不爭執其證據能力，且無證據證明有何偽造、變
    造或公務員違法取得之情事，復經本院依法踐行調查證據程
    序，自得作為證據，而有證據能力。
貳、實體部分：
一、認定犯罪事實所憑之證據及理由：
　㈠訊據被告就上開犯罪事實於警詢、偵訊、檢察官聲請法院羈
    押訊問、偵訊、原審訊問、準備程序與審理及本院準備程序
    與審理時均坦承不諱（見偵23092號卷二第227至230 頁、第
    231至292頁、第387至391 頁；109年度聲羈字第496號卷第1
    8頁；原審卷第44至45頁、第173至 174頁、第329至330 頁
    ；本院卷第230頁、第322至335頁），核與證人羅惠娟、傅
    錦城、張清香於警詢、偵訊證述之情節（羅惠娟部分見偵23
    092號卷一第33至113頁、第157至160頁；偵23092號卷二第4
    59至461頁；傅錦城部分見偵23092 號卷一第305至319頁、
    第353至354頁；張清香部分見偵23092號卷一第167至207頁
    、第209至218頁、第293至295 頁）及證人涂佑中於警詢、
    偵訊證述之情節暨證人李珂萍於警詢證述之情節（涂佑中部
    分見偵23092號卷二第37至38頁、第120頁；李珂萍部分見偵
    23092號卷二第159 頁）相符，並有被告、涂佑中與證人羅
    惠娟通訊監察譯文、被告與證人傅錦城通訊監察譯文、被告
    與證人張清香通訊監察譯文（見警卷第99至162頁、第211至
    215頁、第301至333 頁）、電話號碼00-00000000號公共電
    話查詢資料、車牌號碼00-0000號109年6月2日車行紀錄及車
    行記錄匯出文字資料（見偵23092號卷一第145頁、第275至2
    77 頁）、被告手機翻拍照片、臺灣臺中地方法院通訊監察
    書及電話附表、衛生福利部草屯療養院109年8月12日草療鑑
    字第1090800104號鑑驗書及扣押物品照片（見偵23092號卷
    二第313至315頁、第361至371頁、第449至452 頁）、李珂
    萍毒品尿液真實姓名對照表、勘察採證同意書暨正修科技大
    學超微量研究科技中心109年8月20日尿液檢驗報告（見109
    年度偵字第26724 號卷第377至381頁）在卷可稽，足認被告
    上開任意性之自白核與事實相符，並有上開證據足資佐證，
    自堪信為真實。
　㈡本案雖未扣得被告販賣予證人羅惠娟、傅錦城、張清香之甲
    基安非他命，而未能精準計算出被告分別販入與販出甲基安
    非他命之差價（即營利賺取之淨額）。然查，邇來政府為杜
    絕毒品氾濫，再三宣導民眾遠離毒品，媒體之報導既深且廣
    ，對於毒品之禁絕，應為民眾所熟悉，被告為智識健全之成
    年人，對於販賣甲基安非他命之重刑實知之甚詳。又甲基安
    非他命毒品量微價高，販賣行為在通常情形下均係以牟利為
    其主要誘因及目的，又依一般社會通念以觀，凡販賣毒品者
    ，茍無利益可圖，應無甘冒被他人供出來源或遭檢警查緝法
    辦之危險而平價供應他人施用之理，因此其販入之價格必較
    出售之價格低廉，或以同一價格販賣而減少毒品之份量，而
    有從中賺取買賣價差牟利之意圖及事實，應屬合理之認定。
    再販賣甲基安非他命係違法行為，非可公然為之，亦無公定
    價格，且容易分裝、增減份量，而買賣之價格，可能隨時依
    交易雙方關係之深淺、購毒者之資力、需求量及對行情之認
    知、毒品來源是否充裕、查緝是否嚴謹、購毒者被查獲後供
    出購買對象之可能風險等情形，而異其標準，非可一概而論
    ，除非經行為人詳細供出各次所販賣之毒品之進價及售價，
    且數量俱臻明確外，實難察得其交易實情。然販賣者從價差
    或量差中牟利，方式雖異，惟其販賣行為在意圖營利則屬同
    一。從而，舉凡有償交易，除確有反證足以認定確係另基於
    某種非圖利本意而轉讓毒品之外，通常尚難因無法查悉其精
    確之販入價格，以作為是否高價賣出之比較，即任販賣者諉
    以無營利之意思，而阻卻對其販賣毒品犯行之追訴。本案被
    告於行為時係成年人，被告與證人即購毒者羅惠娟、傅錦城
    、張清香均非至親，故被告倘無相當利潤可圖，豈有甘冒再
    遭受重刑之風險，而將甲基安非他命以販入價格轉販賣或無
    償轉讓他人之理，且就附表一編號1 至10所示部分，被告於
    原審訊問時亦自承：販賣部分我是賺量差，我會從裡面拿一
    些起來自己施用等語明確（見原審卷第45頁），再被告就上
    開販賣第二級毒品犯行既均有交付毒品甲基安非他命並收取
    價金之行為，足認被告各該販賣第二級毒品時，其主觀上確
    均有為自己營利之意圖，而有從中賺取買賣價差牟利甚明。
　㈢綜上所述，本案事證已臻明確，被告上開販賣第二級毒品及
    轉讓禁藥犯行均堪認定，應依法予以論罪科刑。
二、論罪部分：
　㈠按行為後法律有變更者，適用行為時之法律，但行為後之法
    律有利於行為人者，適用最有利於行為人之法律，刑法第2
    條第1項定有明文。被告如附表一編號1至5及編號7至10所示
    行為後，毒品危害防制條例第4條、第17條業於109年1月15
    日修正公布，並於同年7 月15日施行。經查：
　⒈毒品危害防制條例第4條第2項修正後，販賣第二級毒品罪之
    法定刑業由原定之「處無期徒刑或7年以上有期徒刑，得併
    科新臺幣1千萬元以下罰金。」修正為「處無期徒刑或10年
    以上有期徒刑，得併科新臺幣1千5百萬元以下罰金。」經比
    較新舊法之結果後，修正後規定就法定刑之有期徒刑及罰金
    刑部分均有所提高，顯然對被告較不利，自以修正前規定較
    有利被告。
　⒉修正前毒品危害防制條例第17條第2項規定：「犯第4 條至第
    8 條之罪於偵查及審判中均自白者，減輕其刑。」修正後規
    定：「犯第4條至第8條之罪於偵查及歷次審判中均自白者，
    減輕其刑。」經比較修正前、後之規定，修正後須於「歷次
    」審判中均自白犯罪始得依該條規定減輕其刑，以修正前規
    定較有利被告。
　⒊綜上，修正後毒品危害防制條例第4條第2項、第17條第2項規
    定，對被告較不利，自應依前揭規定，就附表一編號1至5及
    編號7 至10所示部分，適用其行為時即修正前毒品危害防制
    條例第4 條第2 項、第17條第2 項之規定。
　㈡按甲基安非他命屬毒品危害防制條例第2 條第2 項第2款所列
    管之第二級毒品，亦屬藥事法第22條第1 項第1款所規定之
    禁藥，不得非法持有、販賣或轉讓。本案尚無證據證明被告
    如犯罪事實欄二、㈠、㈡所示轉讓甲基安非他命之數量，已達
    行政院依毒品危害防制條例第8條第6項頒訂之「轉讓毒品加
    重其刑之數量標準」第2條第1項第2 款關於第二級毒品在淨
    重10公克以上之規定，揆諸前揭說明，被告就上開部分轉讓
    甲基安非他命犯行，自不得依毒品危害防制條例第8 條第6 
    項規定加重其刑，而應依重法優於輕法之原則，適用藥事法
    第83條第1 項規定處斷（最高法院109 年度台上大字第
　　1089號裁定意旨參照）。
　㈢核被告就附表一編號1至5及編號7至10部分所為，均係犯修正
    前毒品危害防制條例第4條第2項販賣第二級毒品罪（9 罪）
    ；就附表一編號6、6-1部分所為，係犯毒品危害防制條例第
    4條第2項販賣第二級毒品罪（1罪）；就犯罪事實欄二、㈠、
    ㈡部分所為，均係犯藥事法第83條第1項轉讓禁藥罪（2罪）
    。
　㈣被告就犯罪事實欄一所示各次持有第二級毒品甲基安非他命
    之行為，其目的既在於販賣，則其各次持有第二級毒品甲基
    安非他命之低度行為，應各為其販賣第二級毒品甲基安非他
    命之高度行為所吸收，均不另論罪。又被告就犯罪事實欄二
    、㈠、㈡轉讓禁藥犯行前持有甲基安非他命之行為，為實質上
    一罪之階段行為，高度之轉讓行為既已依藥事法加以處罰，
    依法律適用完整性之法理，其低度之持有甲基安非他命行為
    ，不能再行割裂適用毒品危害防制條例加以處罰（最高法院
    98年度台上字第5362號判決意旨參照），而藥事法未設有處
    罰持有禁藥之規定，亦無為轉讓之高度行為吸收之餘地，併
    此指明。
　㈤被告就附表一編號1、1-1及附表一編號6、6-1部分，各係基
    於單一販賣毒品以營利之犯意，於密切接近之時間、地點，
    因毒品數量不足，而接續交付毒品，各舉動之獨立性極為薄
    弱，在刑法評價上，以視為數個舉動之接續施行，合為包括
    之一行為予以評價，較為合理，而應依接續犯各論以包括之
    一罪。
　㈥被告所犯10次販賣第二級毒品罪、2 次轉讓禁藥罪，犯意各
    別，行為互殊，應予以分論併罰。
　㈦按犯第4條至第8條之罪於偵查及審判中均自白者，減輕其刑
    ，修正前毒品危害防制條例第17條第2 項定有明文；另按犯
    第4條至第8 條之罪於偵查及歷次審判中均自白者，減輕其
    刑，毒品危害防制條例第17條第2項亦有明文。經查，被告
    就犯罪事實欄一所示販賣第二級毒品犯行，於偵查及歷次審
    判中均自白犯行，業如前述，是其就附表一編號6 、6-1 部
    分，應依現行毒品危害防制條例第17條第2項之規定，減輕
    其刑；就附表一編號1至5及編號7至10部分，均應依修正前
    毒品危害防制條例第17條第2 項，各減輕其刑。
　㈧次按行為人轉讓同屬禁藥之第二級毒品甲基安非他命（未達
    法定應加重其刑之一定數量）予成年人（非孕婦），依重法
    優於輕法之原則，擇較重之藥事法第83條第1項轉讓禁藥罪
    論處，如行為人於偵查及歷次審判中均自白，仍有系爭規定
    自白減輕其刑之適用。但就量刑而言，在重法之法定最輕本
    刑較輕法之法定最輕本刑為輕時，如仍得在重法之最輕本刑
    以上、輕法之最輕本刑之下，量定其宣告刑，即有重法輕罰
    之不合理現象。因此，在別無其他減輕其刑事由時，量刑不
    宜低於輕法即毒品條例第8條第2項所規定之最低法定刑，以
    免科刑偏失，始符衡平（最高法院109年度台上大字第4243
    號裁定意旨參照）。被告於偵查及歷次審判中均自白如犯罪
    事實欄二、㈠、㈡所示轉讓禁藥犯行，業如前述，是其就附表
    三編號11、12部分，均應依毒品危害防制條例第17條第2項
    之規定，減輕其刑。
　㈨復按犯第4 條至第8 條、第10條或第11條之罪，供出毒品來
    源，因而查獲其他正犯或共犯者，減輕或免除其刑，毒品危
    害防制條例第17條第1 項定有明文。經查，被告前雖供稱其
    毒品來源為吳清裕、廖晏笙、林湘萍及林燕如4 人等語，惟
    其最後於本院審理時再次向其確認其被訴各次犯行之毒品來
    源為何人時，其供稱：除原判決附表一編號1-1所販之毒品
    係向林湘萍所購買外，其他其所販賣之毒品與轉讓之毒品與
    林湘萍及吳清裕均無關係等語（見本院卷第335頁），又依
    被告與購毒者羅慧娟之109年6月13日之通訊監察譯文（見警
    卷第105頁），亦可知被告於當日通話後即將與其毒品上手
    見面，並將預留特別之份額給購毒者羅慧娟，與被告稱其於
    附表一編號1-1所販之毒品係向林湘萍所購得等情相符，且
    被告確於109年6月13日以2,000元之價格向林湘萍購得甲基
    安非他命1包，亦有臺灣臺中地方法院110年度原訴字第52號
    判決及臺灣臺中地方檢察署檢察官110年度偵字第4260號、
    第9076號起訴書各1份在卷可稽（見本院卷第255至269頁）
    ，且經本院函詢臺中市政府警察局和平分局偵查結果，該局
    函覆以：涂佑文於警詢筆錄供出毒品來源，指認毒品上手林
    湘萍，本分局因涂佑文上開供述，因而查獲毒品上游林湘萍
    等情，此有臺中市政府警察局和平分局110年6月10日中市警
    和分偵字第1100007544號函、本院公務電話查詢紀錄表及臺
    中市政府警察局和平分局偵查報告、臺中市政府警察局和平
    分局刑事案件報告書各1份在卷可稽（見本院卷第123至124
    頁、第133頁、第159至168頁），是以就被告所犯附表三編
    號1部分爰依毒品危害防制條例第17條第1項之規定遞減輕其
    刑。至於被告前所述其毒品上手廖晏笙、林燕如部分，因警
    方並未查出其販毒使用手機、方法及證據等情，此有臺中市
    政府警察局和平分局110年6月10日中市警和分偵字第110000
    7544號函在卷可稽（見本院卷第123至124頁），足認警方並
    未查獲被告供述之毒品來源廖晏笙、林燕如，是以就其他部
    分尚無依前揭規定減輕其刑，附此敘明。
　㈩復按刑法第59條所規定之酌量減輕其刑，係裁判上之減輕，
    必以犯罪之情狀可憫恕，認為宣告法定最低度之刑猶嫌過重
    者，始有其適用；如別有法定減輕之事由，應先依法定減輕
    事由減輕其刑後，猶嫌過重時，始得為之；若有2 種以上法
    定減輕事由，仍應先依法定減輕事由遞減其刑後，猶嫌過重
    時，始得再依刑法第59條規定酌減其刑（最高法院105年度
    台上字第952號、102年度台上字第3444號判決意旨參照）。
    經查，被告如附表三編號1至10所示販賣第二級毒品犯行，
    經適用修正前或現行毒品危害防制條例第17條第2項之規定
    減輕，又附表三編號1所示犯行再依毒品危害防制條例第17
    條第1項之規定遞減輕其刑後，其中附表三編號1所示犯行最
    輕已得量處至有期徒刑1年2月，附表三編號2至5及編號7至1
    0所示犯行最輕已得量處至有期徒刑3年6月，附表三編號6所
    示犯行最輕已得量處至有期徒刑5年，衡諸社會一般人客觀
    標準，尚難謂有過重而情堪憫恕之情形，自無從適用刑法第
    59條規定。至被告如犯罪事實欄二、㈠、㈡所示轉讓禁藥犯行
    ，顯無情輕法重或情堪憫恕之情形，亦無適用刑法第59條規
    定之餘地。
三、駁回上訴（即附表三編號2至10）部分：
    原審以被告上開附表三編號2至10所示販賣第二級毒品犯行
    事證明確，適用刑事訴訟法第299條第1項前段，毒品危害防
    制條例第4條第2項（修正前、後）、第17條第2項（修正前
    、後）、第19條第1項，刑法第11條、第2條第1項前段、第3
    8條之1第1 項前段、第3項等規定，並以行為人之責任為基
    礎，審酌被告不思守法自制，或鋌而走險販賣毒品甲基安非
    他命予他人施用，助長毒品散布，危害社會治安及國民健康
    甚鉅，且被告所犯販賣毒品罪為世界各國戮力查緝之萬國公
    罪，其所為足以使施用者因施用甲基安非他命而散盡家財、
    連累家人，或為購買甲基安非他命衍生社會治安案件，殊值
    非難；復考量本案查獲被告販賣毒品對象尚非眾多，販賣毒
    品數量非鉅，其所獲不法利益亦非鉅額，實與一般大盤、中
    盤毒梟所為販賣情節有間，再參以其犯後均坦承犯行，態度
    尚可，兼衡其學經歷、家庭生活經濟情況（見原審卷第334
    頁）等一切情狀，分別量處如附表三編號2至10主文欄所示
    之刑，以示懲儆。並敘明：㈠犯罪工具：按犯第4條至第9條
    、第12條、第13條或第14條第1 項、第2項之罪者，其供犯
    罪所用之物，不問屬於犯罪行為人與否，均沒收之，毒品危
    害防制條例第19條第1 項定有明文。經查，扣案如附表二之
    三編號2、附表二之四編號2 、3 所示之物，均為被告所有
    ，且係其本案每次販賣毒品使用之物，此據被告於原審訊問
    時供述在卷（見原審卷第45頁），應於被告附表三編號2至1
    0犯罪主文項下均宣告沒收。㈡犯罪所得：次按犯罪所得，屬
    於犯罪行為人者，沒收之；前2 項之沒收，於全部或一部不
    能沒收或不宜執行沒收時，追徵其價額，刑法第38條之1 第
    1 項前段、第3 項定有明文。又稱因犯罪所得之財物，係以
    實際所得者為限，苟無所得或尚未取得者，即無從為沒收之
    諭知（最高法院96年度台上字第2331號判決要旨參照）。查
    被告本案犯罪所得，各如附表三編號2至10犯罪所得欄（即
    實際取得價額）所示，應依前揭規定，於被告各該犯罪主文
    項下宣告沒收，於全部或一部不能沒收或不宜執行沒收時，
    追徵其價額。㈢至扣案如附表二之三編號3 、附表二之四編
    號1 所示之物，則均非被告所有，亦與本案犯行無關，復非
    違禁物，爰不予宣告沒收。經核原審判決就附表三編號2至1
    0所示部分認事用法核無違誤，量刑亦屬妥適。
四、撤銷原判決之理由（即附表三編號1、11、12部分）：
　　原審判決審理結果，以被告附表三編號1所示販賣第二級毒
    品犯行及附表三編號11、12所示轉讓禁藥犯行事證明確，予
    以論罪科刑，固非無見，惟查：
　㈠被告於警詢供出其附表三編號1（即附表一編號1-1）部分之
    毒品上手林湘萍，警方因其該供述而查獲毒品上手林湘萍，
    已如前述（詳理由欄貳、二、㈨所述），是以原審未就其所
    犯附表三編號1所示犯行，依毒品危害防制條例第17條第1項
    之規定遞減輕其刑，尚有未洽。
　㈡被告就附表三編號11、12所示犯行，認其該當於藥事法第83
    條第1項轉讓禁藥罪與毒品危害防制條例第8條第2項轉讓第
    二級毒品等罪名，依法規競合之例，優先擇法定刑較重之藥
    事法第83條第1項規定論處，但基於法律整體適用不得割裂
    原則，仍無毒品危害防制條例第17條第2項規定減輕其刑之
    適用。惟被告於偵查及歷次審判中均自白該部分犯行，原審
    判決未及依最高法院109年度台上大字第4243號裁定之意旨
    ，依毒品危害防制條例第17條第2項之規定予以減輕其刑，
    亦有未洽。
五、關於上訴理由之審酌：
　㈠被告上訴意旨略以：被告犯後均坦承犯行，並供出毒品上手
    ，並因而查獲毒品上手，請依毒品危害防制條例第17條第1
    項之規定再予以減輕其刑，並審酌被告係初犯，予以從輕量
    刑等語。
　㈡本院查：　　
　⒈被告於警詢供出其毒品上手林湘萍，警方因其該供述而查獲
    毒品上手林湘萍，已如前述（詳理由欄貳、二、㈨所述），
    原審未就其所犯附表三編號1所示犯行，依毒品危害防制條
    例第17條第1項之規定遞減輕其刑，尚有未洽，是以被告此
    部分上訴所陳即屬可採。至於被告所犯附表三編號2至12所
    示犯行，警方並無因其供述而查獲毒品上手，已如前述（詳
    理由欄貳、二、㈨所述），是以被告此部分上訴所陳即無足
    採。
　⒉被告就附表三編號11、12所示犯行，於偵查及歷次審判中均
    自白，原審判決未及依最高法院109年度台上大字第4243號
    裁定之意旨，依毒品危害防制條例第17條第2項之規定予以
    減輕其刑，致量刑未臻妥適，是以被告此部分上訴所陳即屬
    可採。
　⒊刑罰之量定，屬法院自由裁量之職權行使，應審酌刑法第57
    條所列各款事由及一切情狀，為酌量輕重之標準，並非漫無
    限制；量刑輕重係屬事實審法院得依職權自由裁量之事項，
    苟已斟酌刑法第57條各款所列情狀而未逾越法定刑度，不得
    遽指為違法；且在同一犯罪事實與情節，如別無其他加重或
    減輕之原因，下級審量定之刑，亦無過重或失輕之不當情形
    ，則上級審法院對下級審法院之職權行使，原則上應予尊重
    （最高法院72年台上字第6696號、75年台上字第7033號判例
    及85年度台上字第2446號判決意旨參照）。原審判決認定被
    告如附表三編號2至10所示販賣第二級毒品所憑之證據，業
    經詳細調查審酌，經核並無違背證據法則及論理法則，且量
    刑方面，審酌被告所為助長毒品散布，危害社會治安及國民
    健康甚鉅，足以使施用者散盡家財、連累家人，並考量本案
    查獲被告販賣毒品對象、數量、所獲不法利益，及其犯後均
    坦承犯行之態度，暨其智識程度、家庭生活經濟情況等一切
    情狀，分別量處如附表三編號2至10所示之刑，所量處之刑
    已甚低，並無量刑過重或違反比例、公平原則之情形。原審
    既已依刑法第57條之規定，審酌被告上開一切情狀而於法定
    刑度內量處罪刑，難認過重，且被告及其辯護人於本院審理
    時並未再提出其他有利之證據，本院自應尊重原審科刑衡度
    之職權行使。
  ⒋綜上所述，本件被告就附表三編號1、11、12所示犯行部分之
    上訴為有理由，此部分暨其定應執行刑部分應予撤銷改判；
    至於就附表三編號2至10部分上訴意旨所陳則均無足採，且
    被告及其辯護人在本院並未提出其他有利之證據或辯解，是
    以被告此部分上訴為無理由，應予駁回其上訴。　
六、自為判決之科刑及審酌之理由：　　
　㈠爰審酌被告不思守法自制，或鋌而走險販賣毒品甲基安非他
    命予他人施用，或無償轉讓禁藥即甲基安非他命予他人，助
    長毒品散布，危害社會治安及國民健康甚鉅，且被告所犯販
    賣毒品罪為世界各國戮力查緝之萬國公罪，其所為足以使施
    用者因施用甲基安非他命而散盡家財、連累家人，或為購買
    甲基安非他命衍生社會治安案件，殊值非難；復考量本案查
    獲被告轉讓禁藥對象尚非眾多，販賣或轉讓毒品數量非鉅，
    其所獲不法利益亦非鉅額，再參以其犯後均坦承犯行，態度
    尚可，兼衡其智識程度、職業、家庭生活與經濟狀況（見原
    審卷第334頁）等一切情狀，分別量處如附表三編號1、11、
    12「主文欄」所示之刑。
　㈡衡酌被告所犯各罪侵害法益之異同、對侵害法益之加重效應
    及時間、空間之密接程度，而為整體評價後，就附表三編號
    1至10部分、附表三編號11、12部分分別定其應執行刑如主
    文第四項所示，以示懲儆。
七、沒收部分：
　㈠按違禁物，不問屬於犯罪行為人與否，沒收之，刑法第38條
    第1項定有明文。經查，扣案如附表二之三編號1 所示之物
    ，經送衛生福利部草屯療養院鑑驗，確驗出含有禁藥即第二
    級毒品甲基安非他命之成分，此有衛生福利部草屯療養院10
    9 年8 月12日草療鑑字第1090800104號鑑驗書及扣押物品照
    片（見偵23092號卷二第449-452頁）在卷可稽，核屬違禁物
    ，且為被告最後一次轉讓禁藥所剩之物，此業據被告於原審
    訊問時陳述在卷（見原審卷第45頁），應於被告附表三編號
    12所示犯行項下宣告沒收。至送驗耗損部分之毒品，因已滅
    失，爰不另宣告沒收。
　㈡次按犯第4條至第9條、第12條、第13條或第14條第1 項、第2
     項之罪者，其供犯罪所用之物，不問屬於犯罪行為人與否
    ，均沒收之，毒品危害防制條例第19條第1 項定有明文。經
    查，扣案如附表二之三編號2 、附表二之四編號2、3所示之
    物，均為被告所有，且係其附表三編號1所示販賣毒品使用
    之物，此業據被告於原審訊問時陳述在卷（見原審卷第45頁
    ），應於被告附表三編號1所示犯行項下均宣告沒收。
　㈢復按犯罪所得，屬於犯罪行為人者，沒收之；前2 項之沒收
    ，於全部或一部不能沒收或不宜執行沒收時，追徵其價額，
    刑法第38條之1 第1 項前段、第3 項定有明文。又稱因犯罪
    所得之財物，係以實際所得者為限，苟無所得或尚未取得者
    ，即無從為沒收之諭知（最高法院96年度台上字第2331號判
    決要旨參照）。查被告就附表三編號1所示部分之犯罪所得
    如「犯罪所得欄」（即實際取得價額）所示，應依前揭規定
    ，於被告該犯行項下宣告沒收，於全部或一部不能沒收或不
    宜執行沒收時，追徵其價額。
　㈣另扣案如附表二之三編號3及附表二之四編號1 所示之物，均
    非被告所有，亦與本案犯行無關，復非違禁物，爰不予宣告
    沒收，附此敘明。
據上論結，應依刑事訴訟法第368條、第369條第1項前段、第364
 條，判決如主文。
本案經檢察官張時嘉提起公訴，檢察官李芳瑜到庭執行職務。
中　　華　　民　　國　　110 　年　　10　　月　　5 　　日
              刑事第二庭　  審判長法　官　何志通
                                  法　官　吳進發
                                  法　官　石馨文
以上正本證明與原本無異。
如不服本判決應於收受送達後二十日內向本院提出上訴書狀，其
未敘述上訴理由者，並得於提起上訴後二十日內向本院補提理由
書（均須按他造當事人之人數附繕本）「切勿逕送上級法院」。
因疫情而遲誤不變期間，得向法院聲請回復原狀。

                                  書記官  陳儷文
　　　　　　　　　　　　　　　　　
中　　華　　民　　國　　110 　年　　10　　月　　5 　　日
【附錄論罪科刑法條】
藥事法第83條第1 項
明知為偽藥或禁藥，而販賣、供應、調劑、運送、寄藏、牙保、
轉讓或意圖販賣而陳列者，處7 年以下有期徒刑，得併科新臺幣
5 千萬元以下罰金。

修正前毒品危害防制條例第4 條第2 項
製造、運輸、販賣第二級毒品者，處無期徒刑或7 年以上有期徒
刑，得併科新臺幣1 千萬元以下罰金。

毒品危害防制條例第4 條第2 項
製造、運輸、販賣第二級毒品者，處無期徒刑或10年以上有期徒
刑，得併科新臺幣1 千5 百萬元以下罰金。
【附表一】

編號 行為人(電話) 購毒者(電話) 交易毒品時間 交易毒品地點 販賣或轉讓甲基安非他命之方式 毒品種類、數量 交易價額(新臺幣) 1 涂佑文0000-000000 羅惠娟00-0000000 109年6月11日22時43分許 臺中市○○區○○路0段○○○巷00號 羅惠娟於109年6月1日上午給涂佑文現金1000元，請涂佑文提供安非他命，涂佑文於109年6月11日22時43分許，在前開地點見面，給羅惠娟約2顆米粒大小之第二級毒品甲基安非他命。 第二級毒品甲基安非他命約2顆米粒 1000元 1-1 涂佑文0000-000000 羅惠娟00-0000000 109年6月13日13時48分許 臺中市○○區○○路0段○○○巷00號 因羅惠娟於附表一編號1即109年6月1日給涂佑文1000元後，於109年6月11日22時43分許涂佑文給羅惠娟之第二級毒品甲基安非他命份量不足，雙方在前開地點見面後，涂佑文再給羅惠娟第二級毒品甲基安非他命約2顆米粒大小，以補足前次交易不足部分。 第二級毒品甲基安非他命約2顆米粒大小  2 涂佑文0000-000000 羅惠娟00-0000000 109年06月20日01時15分許 臺中市○○區○○路0段○○○巷00號 羅惠娟透過電話連絡涂佑文欲購買500元之第二級毒品甲基安非他命，涂佑文請不知情之李珂萍騎機車載羅惠娟至前開地點，羅惠娟拿現金500元給涂佑文，涂佑文給羅惠娟約3顆米粒大小之第二級毒品甲基安非他命。 第二級毒品甲基安非他命約3顆米粒大小 500元 3 涂佑文0000-000000 羅惠娟00-0000000 109年6月22日13時10分許 臺中市○○區○○路0段○○○巷00號 雙方在前開地點見面後，涂佑文給羅惠娟約2顆米粒大小之第二級毒品甲基安非他命，羅惠娟給涂佑文價值400元之生活用品以為對價。 第二級毒品甲基安非他命約2顆米粒大小 400元 4 涂佑文0000-000000  李珂萍（轉讓禁藥甲基安非） 羅惠娟00-0000000 109年6月27日14時12分許至同日19時15分許 臺中市○○區○○路0段○○○巷00號、臺中市○○區○○路0段○○○巷00號 羅惠娟於109年6月27日14時12分許至臺中市○○區○○路0段○○○巷00號給涂佑文現金1800元，涂佑文再指示基於轉讓禁藥犯意而不知涂佑文上開販賣甲基安非他命情況之李珂萍，於同日19時15分許攜帶約4 顆米粒大小之第二級毒品甲基安非他命，裝入夾鏈袋包在衛生紙內，攜至臺中市○○區○○路0 段○○○巷00號交給羅惠娟。 第二級毒品甲基安非他命約4顆米粒大小 1800元 5 涂佑文0000-000000 羅惠娟00-0000000 109年6月30日15時20分許 臺中市○○區○○路0段○○○巷00號 雙方在前開地點見面後，涂佑文給羅惠娟約2顆米粒大小之第二級毒品甲基安非他命，羅惠娟給涂佑文約價值300元之2包菸及3瓶分解茶等生活用品以為對價。 第二級毒品甲基安非他命約2顆米粒大小 300元 6 涂佑文0000-000000 羅惠娟00-0000000 109年7月15日16時許 臺中市○○區○○路0段○○○巷00號 涂佑文載羅惠娟前往郵局領取振興消費券，羅惠娟以其中價值1700元之消費券給涂佑文，涂佑文與羅惠娟返回前開地點後，涂佑文給羅惠娟約4顆米粒大小之第二級毒品甲基安非他命。 第二級毒品甲基安非他命約4顆米粒大小 1700元 6-1 涂佑文0000-000000  涂佑中0000-000000（轉讓禁藥甲基安非他命） 羅惠娟00-0000000 109年7月16日22時10分許 臺中市○○區○○路0段○○○巷00號 因羅惠娟於附表一編號6即107年7月15日給涂佑文之消費券1700元換得之第二級毒品甲基安非他命數量不足，雙方再於109年7月16日22時10分許在臺中市○○區○○路0段○○○巷00號見面後，涂佑文再請基於轉讓禁藥犯意而不知涂佑文於附表一編號6 所示販賣甲基安非他命情況之涂佑中，自牛仔褲左前口袋內取出第二級毒品甲基安非他命1 小包（重量不詳）給羅惠娟，涂佑文藉此方式以補足前次交易不足部分。 第二級毒品甲基安非他命 1小包  7 涂佑文0000-000000 傅錦城0000-000000 109年7月1日18時52分27秒通話後約15分鐘 臺中市○○區○○路0段○○○巷0號 雙方在前開地點見面後，涂佑文給傅錦成第二級毒品甲基安非他命1包(毛重約0.2公克)，傅錦城給涂佑文現金500元。 第二級毒品甲基安非他命毛重約0.2公克 500元 8 涂佑文0000-000000 傅錦城0000-000000 109年7月9日09時1分45秒通話後約15分鐘 臺中市○○區○○路 0段○○○巷0 號 透過電話連絡，雙方在前開地點見面後，涂佑文給傅錦成第二級毒品甲基安非他命1包(毛重約0.2公克)，傅錦城給涂佑文現金500元。 第二級毒品甲基安非他命毛重約0.2公克 500元 9 涂佑文0000-000000 張清香0000-000000 109年6月2日20時至21時許 臺中市和平區東關路一段裡冷巷教會前 雙方在前開地點見面後，涂佑文給張清香第二級毒品甲基安非他命1小包，張清香給涂佑文現金1000元。 第二級毒品甲基安非他命1小包 1000元 10 涂佑文0000-000000 張清香0000-000000 109年7月2日12時許 臺中市和平區松鶴部落某處 透過電話連絡，雙方在約定地點見面後，涂佑文給張清香第二級毒品甲基安非他命1小包，張清香給涂佑文現金1000元。 第二級毒品甲基安非他命1小包 1000元 

【附表二之一】
編號 品名 數量 所有人 扣押處所　 備註 1 蘋果廠牌手機門號0000-000000 號 壹支 涂佑中 臺中市○○區○○路0號前 不沒收 

【附表二之二】
編號 品名 數量 所有人 扣押處所　 備註 1 玻璃球（含吸食軟管） 壹個 李珂萍 臺中市○○區○○路0號 應由檢察官另為適法處理 2 自製藥鏟 壹支    3 甲基安非他命（淨重0.0555公克；驗餘淨重0.0463公克） 壹包    

【附表二之三】
編號 品名 數量 所有人 扣押處所　 備註 1 甲基安非他命（淨重0.0513公克；驗餘淨重0.0370公克） 壹包 涂佑文 臺中市豐原區豐勢路半張公車站牌（往豐原方向） 沒收 2 vivo廠牌手機門號0000-000000 號 壹支    3 郵政存簿帳號0000000-0000000號 壹本 陳明義  不沒收 

【附表二之四】
編號 品名 數量 所有人 扣押處所　 備註 1 電子秤 壹個 涂佑文之不知名友人 臺中市○○區○○○巷00號 不沒收 2 夾鏈袋 壹包 涂佑文  沒收 3 鏟子 壹支    

【附表三】
編號   犯罪事實 犯罪所得（新臺幣）        主   文 1 如犯罪事實欄一即附表一編號1、1-1所示 1000 元 涂佑文犯販賣第二級毒品罪，處有期徒刑貳年。扣案如附表二之三編號2 、附表二之四編號2 、3 所示之物均沒收；未扣案犯罪所得新臺幣壹仟元沒收，於全部或一部不能沒收或不宜執行沒收時，追徵其價額。 2 如犯罪事實欄一即附表一編號2所示 500元 上訴駁回。【原判決諭知：涂佑文犯販賣第二級毒品罪，處有期徒刑參年柒月。扣案如附表二之三編號2 、附表二之四編號2 、3 所示之物均沒收；未扣案犯罪所得新臺幣伍佰元沒收，於全部或一部不能沒收或不宜執行沒收時，追徵其價額。 3 如犯罪事實欄一即附表一編號3所示 400元 上訴駁回。【原判決諭知：涂佑文犯販賣第二級毒品罪，處有期徒刑參年柒月。扣案如附表二之三編號2 、附表二之四編號2 、3 所示之物均沒收；未扣案犯罪所得新臺幣肆佰元沒收，於全部或一部不能沒收或不宜執行沒收時，追徵其價額。 4 如犯罪事實欄一即附表一編號4所示 1800元 上訴駁回。【原判決諭知：涂佑文犯販賣第二級毒品罪，處有期徒刑參年捌月。扣案如附表二之三編號2 、附表二之四編號2 、3 所示之物均沒收；未扣案犯罪所得新臺幣壹仟捌佰元沒收，於全部或一部不能沒收或不宜執行沒收時，追徵其價額。   無 李珂萍犯轉讓禁藥罪，處有期徒刑陸月。       【已確定】 5 犯罪事實一附表一編號5 300元 上訴駁回。【原判決諭知：涂佑文犯販賣第二級毒品罪，處有期徒刑參年柒月。扣案如附表二之三編號2 、附表二之四編號2 、3 所示之物均沒收；未扣案犯罪所得新臺幣參佰元沒收，於全部或一部不能沒收或不宜執行沒收時，追徵其價額。 6 如犯罪事實欄一即附表一編號6、6-1所示 1700元 上訴駁回。【原判決諭知：涂佑文犯販賣第二級毒品罪，處有期徒刑伍年參月。扣案如附表二之三編號2 、附表二之四編號2 、3 所示之物均沒收；未扣案犯罪所得新臺幣壹仟柒佰元沒收，於全部或一部不能沒收或不宜執行沒收時，追徵其價額。  如犯罪事實欄一即附表一編號6-1所示 無 涂佑中犯轉讓禁藥罪，處有期徒刑陸月。     【已確定】 7 如犯罪事實欄一即附表一編號7所示 500元 上訴駁回。【原判決諭知：涂佑文犯販賣第二級毒品罪，處有期徒刑參年柒月。扣案如附表二之三編號2 、附表二之四編號2 、3 所示之物均沒收；未扣案犯罪所得新臺幣伍佰元沒收，於全部或一部不能沒收或不宜執行沒收時，追徵其價額。 8 如犯罪事實欄一即附表一編號8所示 500元 上訴駁回。【原判決諭知：涂佑文犯販賣第二級毒品罪，處有期徒刑參年柒月。扣案如附表二之三編號2 、附表二之四編號2 、3 所示之物均沒收；未扣案犯罪所得新臺幣伍佰元沒收，於全部或一部不能沒收或不宜執行沒收時，追徵其價額。 9 如犯罪事實欄一即附表一編號9所示 1000元 上訴駁回。【原判決諭知：涂佑文犯販賣第二級毒品罪，處有期徒刑參年捌月。扣案如附表二之三編號2 、附表二之四編號2 、3 所示之物均沒收；未扣案犯罪所得新臺幣壹仟元沒收，於全部或一部不能沒收或不宜執行沒收時，追徵其價額。 10 如犯罪事實欄一即附表一編號10所示 1000元 上訴駁回。【原判決諭知：涂佑文犯販賣第二級毒品罪，處有期徒刑參年捌月。扣案如附表二之三編號2 、附表二之四編號2 、3 所示之物均沒收；未扣案犯罪所得新臺幣壹仟元沒收，於全部或一部不能沒收或不宜執行沒收時，追徵其價額。 11 如犯罪事實欄二、㈠所示 無 涂佑文犯轉讓禁藥罪，處有期徒刑肆月。 12 如犯罪事實欄二、㈡所示 無 涂佑文犯轉讓禁藥罪，處有期徒刑肆月。扣案如附表二之三編號1 所示之物沒收。